【裁判字號】    89,易,891
【裁判日期】    890822
【裁判案由】    違反毒品危害防制條例
【裁判全文】
臺灣新竹地方法院刑事判決                          八十九年度易字第八九一號
    公  訴  人  臺灣新竹地方法院檢察署檢察官
    被      告  甲○○
右列被告因違反毒品危害防制條例案件，經檢察官提起公訴（八十九年度毒偵緝字第
一三六號）及移送併案審理（八十九年度毒偵字第二Ｏ五Ｏ號），本院判決如左：
    主  文
甲○○連續施用第二級毒品，累犯，處有期徒刑陸月，如易科罰金，以佰元折算壹
日。
扣案之第二級毒品安非他命貳包（各毛重貳點伍公克、零點肆公克）均沒收銷燬之。
    事  實
一、甲○○有違反麻醉藥品管理條例等前科，最後一次係於民國八十四年間，因犯業
    務過失致死案件，經臺灣桃園地方法院判處有期徒刑二年六月確定，於八十八年
    四月一日執行完畢。出監後，又因施用第二級毒品安非他命案件，經本院以八十
    八年度毒聲字第二Ｏ一三號裁定送觀察、勒戒後，因認無繼續施用毒品之傾向，
由臺灣新竹地方法院檢察署檢察官於同年十月二十日，以八十八年度偵字第五三
    七號為不起訴處分確定。詎其仍不知悔改，復基於概括之犯意，自八十八年十二
    月七日下午二時許往前回溯九十六小時內之某時起至八十九年六月十一日，在其
    位於新竹縣湖口鄉○○村○○路○段二三八巷四十號之住處及車上等地，以不等
    之頻率，連續施用第二級毒品安非他命多次，嗣分別為警於八十八年十二月六日
    晚上九時許、八十九年六月十一日上午十時許，在新竹縣竹北市大義里十一鄰山
    腳七十一號及桃園縣平鎮市中正里十九鄰三二Ｏ號查獲，並分別扣得第二級毒品
    安非他命各一包（各毛重二‧五公克、Ｏ‧四公克）。
二、甲○○於第一次被查獲後，經本院以八十九年度毒聲字第二五Ｏ號裁定送觀察、
    勒戒，於第二次被查獲通緝到案送執行後，認有繼續施用毒品傾向。
三、案經新竹縣警察局竹北分局報告臺灣新竹地方法院檢察署檢察官偵查起訴及移送
    併案審理。
    理  由
一、訊據被告甲○○，固坦承有於第二次被警查獲前施用第二級毒品安非他命之犯行
    ，惟矢口否認在第一次被警查獲前有施用第二級毒品安非他命云云。經查，被告
    二次為警查獲後於警訊時所親自採取、封緘之尿液，經送驗結果確均呈甲基安非
    他命陽性反應，此有新竹縣衛生局八十八年十二月二十三日出具之竹縣衛六字第
    八八二三二六號尿液檢驗單、桃園縣衛生局八十九年六月十七日出具之不法藥物
    尿液檢定書及被告姓名代號對照表等在卷可憑，且分別有第二級毒品安非他命各
    毛重二‧五、Ｏ‧四公克在卷可稽，被告空言狡辯顯不足採，其應確有於八十八
    年十二月七日下午二時許往前回溯九十六小時內之某時起至八十九年六月十一日
    止，連續施用第二級毒品安非他命多次之犯行堪以認定。又被告前因施用第二級
    毒品安非他命案件，經本院以八十八年度毒聲字第二Ｏ一三號裁定送觀察、勒戒
    後，因認無繼續施用毒品之傾向，由臺灣新竹地方法院檢察署檢察官於同年十月
    二十日，以八十八年度偵字第五三七號為不起訴處分確定，有臺灣新竹地方法院
    檢察署刑案資料查註紀錄表、臺灣高等法院被告全國前案紀錄表及不起訴處分書
    等在卷足憑，其於受不起訴處分後五年以內再犯本件違反毒品危害防制條例第十
    條第二項之施用二級毒品罪，經本院再以八十九年度毒聲字第二五Ｏ號裁定送觀
    察勒戒後，認有繼續施用毒品之傾向，有台灣新竹看守所八十九年六月二十八日
竹所總字第一四六五號函送之有無繼續施用毒品傾向證明書證明書一份附卷可參
    ，本件事證已臻明確，被告連續施用第二級毒品安非他命之犯行堪以認定，應予
    依法論科。
二、核被告甲○○所為，係犯毒品危害防制條例第十條第二項之施用二級毒品罪。其
    持有第二級毒品安非他命之低度行為，應為其施用第二級毒品安非他命之高度行
    為所吸收，不另論罪。又被告先後多次施用毒品犯行，時間緊接、手法雷同，所
    犯係犯罪構成要件相同之罪，顯均係基於概括之犯意反覆為之，應依刑法第五十
    六條連續犯之規定論以一罪，並依法加重其刑。公訴人移送併辦部份即被告自八
    十八年十二月七日下午二時起至八十九年六月十一日止之施用二級毒品犯行，雖
    未據起訴，惟因與起訴部份具有連續犯之裁判上一罪關係，為起訴效力所及，本
    院自應併予審理，併此敘明。末查，被告於八十四年間，因犯業務過失致死案件
    ，經臺灣桃園地方法院判處有期徒刑二年六月確定，於八十八年四月一日執行完
    畢，有上開刑案資料查註紀錄表及被告全國前案紀錄表等在卷可參，其於受有期
    徒刑之執行完畢後五年以內再犯本件有期徒刑以上之罪，為累犯，依刑法第四十
    七條規定加重其刑，並遞加之。爰審酌被告甫因法律修正將其施用毒品之行為予
    以勒戒不處罰後，竟再犯罪，顯然不知悔改，且面對科學證據仍飾詞狡辯，犯罪
    後態度不佳等一切情狀，量處如主文所示之刑，並諭知易科罰金之折算標準，以
    資懲儆。
三、至於扣案之第二級毒品安非他命二包（各二‧五、Ｏ‧四公克），不問屬於犯人
    與否，均應依毒品危害防制條例第十八條第一項前段之規定宣告沒收並銷燬之。
四、據上論斷，應依刑事訴訟法第二百九十九條第一項前段，毒品危害防制條例第十
    條第二項、第十八條第一項前段，刑法第十一條、第五十六條、第四十七條、第
    四十一條，罰金罰鍰提高標準條例第二條，判決如主文。
本案經檢察官林李嘉到庭執行職務。
中      華      民      國    八十九    年      八      月    二十二    日
                                  臺灣新竹地方法院刑事第一庭
                                     法  官   遲  中  慧
右正本證明與原本無異。
如不服本判決，應於判決送達後十日內向本院提出上訴狀( 應附繕本 )，上訴於
臺灣高等法院。
                                     書記官   龔  柏  萃
中      華      民      國    八十九年      八      月    二十二    日
附錄本案論罪科刑法條全文：毒品危害防制條例第十條第二項、
毒品危害防制條例第十條：
施用第一級毒品者，處六月以上五年以下有期徒刑。
施用第二級毒品者，處三年以下有期徒刑。


司法院資訊處製作；財團法人民間司法改革基金會備份。
